# 【会计上已报废的房屋建筑物如果仍在继续使用是否符合企业会计准则规定？】

提问人：yplxzg 时间：2019-07-25 15:19:46
陈版，您好，
问题描述如下：
会计上已经报废的房屋如果仍在一直使用是否符合企业会计准则的规定？比如报废时是 2016 年，影响 2016 年损益；但是直到 2019 年，该资产仍在被公司正常使用。
我认为上述情况会导致账实不符，因为从使用情况来看，上述房屋建筑物仍满足会计上资产的定义。原则上不符合企业会计准则的相关规定。
谢谢陈版指点。

回答人：chenyiwei
可以这样理解。会计上的不当资产报废处理作为差错予以更正。
建议了解为何将仍在使用的资产予以报废处理，所提交的报废文件资料和审批程序是否合规，相关的资产管理内部控制是否完善及有效。